臺灣基隆地方法院刑事判決　　　　　　 93年度簡上字第154號
上　訴　人　戊○○　男　58歲（民國35年10月15日生）
上列被告因賭博案件，不服本院基隆簡易庭，中華民國93年11月
2 日93年度基簡字第739 號第一審簡易判決（聲請案號：93年度
偵字第2718號）提起上訴，本院管轄之第二審合議庭判決如下：
    主  文
上訴駁回。
    事實及理由
一、本案經本院審理結果，認第1 審判決以被告戊○○所犯係觸
    犯刑法第268 條之意圖營利聚眾賭博罪，而判處被告有期徒
    刑4 月，如易科罰金以300 元折算1 日，其認事用法均無違
    誤，量刑亦屬適當，應予維持，並引用第1 審判決書記載之
    事實、證據及理由。
二、上訴人即被告戊○○上訴意旨略以：「伊沒有抽頭，是鄰居
    朋友到家中泡茶、聊天，自行起意要一起玩麻將，沒有意圖
    營利聚眾賭博之事，指摘原判決不當」云云。
三、訊據被告戊○○於本院審理時坦承於93年7 月15日查獲日，
    有提供住處予丙○○、丁○○、己○○、甲○○等人以麻將
    賭博財物，惟矢口否認有收取抽頭金之事實，辯稱：「該抽
    頭金不是給伊的，也不是交給伊去購買便當、飲料給賭客丙○○等人食用」云云。經查，被告戊○○於93年7 月15日下
    午5 時許，提供其所承租位於基隆市○○區○○路249 巷3
    之1 號2 樓住處，作為賭博之場所，並提供麻將牌為賭具，
    供丙○○、丁○○、己○○、甲○○等人賭博財物（賭博方
    法為賭客輪流作莊，每底300 元，1 台100 元），嗣於同日
    晚上8 時10分許，經警據報前往臨檢當場查獲等情，業據被
    告坦承不諱，核與證人丙○○、丁○○、己○○、甲○○到
    院證述情節相符，堪可認定證人丙○○、丁○○、己○○、
    甲○○等人確於被告前開住處內賭博財物等情無訛。被告雖
    辯稱：「400 元不是抽頭金」云云，然其於偵查時係先辯稱
    ：「400 元是給伊去購買便當飲料供賭客食用」云云，嗣於
    本院審理時改辯稱：「400 元是賭客自己出錢要自己去買便
    當之用，不是叫伊去買便當」云云，前後辯詞不一，是否可
    採，並非無疑；且依現場查獲照片觀之（附於偵卷第27頁）
    ，400 元現金係單獨壓放在賭桌上風圈骰子下方，與賭客置
    放賭資之位置不同，顯係獨立於賭資之外，另有用途之金錢
    ；而被告於93年7 月16日檢察官初次偵訊時自承：「警方一
    到現場臨檢，就詢問在場賭客，桌上之400 元是什麼錢，己○○說是抽頭金」等語（見偵卷第38頁），核與證人乙○○
    即查獲之員警到院證稱：「查獲時，400 元是另外放在賭桌
    風圈骰子下方，我問現場賭客400 元是何人的，沒有人承認
    ，我再問400 元是給何人的，己○○說是給被告的錢」等語
    （見本院94年1 月18日審理筆錄）、證人己○○證稱：「警
    察查獲時，問400 元是做何用，我以台語回答說『是抽的』
    」等語相符，顯然於警方查獲時，賭客己○○即向員警乙○○坦承400 元係給被告之抽頭金等情。再查，被告於偵查時
    自承：「伊所提供之基隆市○○路二四九巷三之一號二樓現
    即無業在家」等情（見偵卷第68頁），被告平日既無所得收
    入，竟能無償提供所承租之房子供他人賭博，又自行負擔賭
    客賭博期間之水、電花費，而不收分文，其所辯無營利意圖
    ，未收取抽頭金云云，殊屬難以置信；而證人己○○、丙○○、丁○○、甲○○等人雖於本院審理時均證稱400 元不是
    給被告之抽頭金，惟查，證人己○○於偵查時係證稱：「
    400 元要給被告，叫他買飲料及零食」云云（見偵卷第52頁
    ）、證人謝丙○○於偵查時係證稱：「400 元是給被告，去
    買4 個便當，丁○○的女兒要吃什麼，我不知道」云云（見
    偵卷第53頁）、證人甲○○於偵查時係證稱：「400 元給被
    告，叫他幫我買香菸，也有人要買便當」云云（見偵卷第54
    頁）、證人丁○○於偵查時係證稱：「400 元是我們自己要
    買便當，原本是我要打電話給『福園』叫便當，錢不是要給
    被告去叫便當」云云，於細節處（如購買物品種類、向何家
    購買、由何人購買）多有不符之處；嗣於本院審理時，證人
    丙○○、丁○○、己○○、甲○○四人則附和被告之辯詞，
    均改證稱：「400 元是要給己○○，請他打電話去買便當」
    云云，顯見證人所述係迴護之詞，不足採信；此外復有基隆
    市警察局第三分局勤務指揮中心受理各類案件紀錄表、偵查
    報告、臨檢紀錄表、照片九幀在卷及賭具麻將牌一副、抽頭
    金400 元等扣案足稽，事證明確，被告之犯行堪以認定。被
    告上訴意旨徒以400 元不是給伊的抽頭金云云，指摘原判決
    不當，難認有理由，應予駁回。
據上論斷，應依刑事訴訟法第455 條之1 第1 項、第3 項、第
368 條、第373 條，判決如主文。
本案經檢察官林伯宇到庭執行職務。
中　　華　　民　　國　　94　　年　　2 　　月　　1 　　日
                  刑事第二庭審判長法  官    王福康
                                  法  官    齊  潔
                                  法  官    何怡穎
以上正本證明與原本無異。
本件判決不得上訴。
中　　華　　民　　國　　94　　年　　2 　　月　　1 　　日
                                  書記官    李繼業
